Inventaris van het archief van het Ministerie van Buitenlandse Zaken, Directie Culturele Samenwerking en Voorlichting Buitenland, (1974) 1985-1996 (2001)
Nationaal Archief, Den Haag
- Monumenten, 07.
  - Restauratie van monumenten wereldwijd, 1985-1996; 294-315; 2 pakken en 20 omslagen
    - Brazilië 1991, 294
    - Canada 1996, 295; pak
    - Estland 1992, 296
    - Frankrijk 1986-1995, 297
    - Guyana 1994-1996, 298
    - India, 299-300; 2 omslagen
      - 1987-1989, 299
      - 1991-1995, 300
    - Indonesië, 301-302; 1 omslag en 1 pak
      - 1985-1990, 301
      - 1991-1994, 302; pak
    - Italië 1995, 303
    - Ivoorkust 1994, 304
    - Japan, 305-306; 2 omslagen
      - 1986-1988, 305
      - 1993-1994, 306
    - Maleisië 1985-1990, 307
    - Polen, 308-310; 3 omslagen
      - 1992-1995, 308
      - 1993-1996, 309
      - 1994-1995, 310
    - Sri Lanka, 311-312; 2 omslagen
      - 1985-1988, 311
      - 1992-1994, 312
    - Tsjechoslowakije 1991-1992, 313
    - Vaticaanstad 1995, 314
    - Verenigde Staten 1986-1990, 315
- Herdenkingen, 08.
  - Duitsland; voorbereiding van de viering van 350 jaar 'Vrede van Munster' in de Duitse steden Münster en Osnabrück in 1998, 1994-1996; 316; pak
  - Nederland; Instelling van de 'Erasmuspenning', 1984; 317; pak
  - Nederland; wereldwijde nationale herdenking van de bevrijding van Nederland, 1984-1988; 318; pak
  - Nederland; herdenkingscomité 'Een Herdenkingsbloem' te Baarn, 1985-1986; 319; pak
  - Nederland; toekenning van de 'Erasmuspennning' aan geallieerde oorlogsveteranen betrokken bij de bevrijding van Nederland, 1985-1987; 320; pak
  - Nederland: herdenkingen op de Amerikaanse militaire begraafplaats te Margraten in de provincie Limburg, 1986-1989; 321; pak
  - Indonesië; viering van de 50ste indonesische onafhankelijksdag in 1995, 322-323; 2 pakken
    - 1991-1994, 322
    - 1995, 323
  - Oorlog- en diplomatiek gerelateerde herdenkingen in verschillende landen, 1985-1994; 324-335; 12 pakken
    - Bondsrepubliek Duitsland (BRD) 1985-1989, 324
    - Brazilië 1986-1989, 325
    - Frankrijk 1986-1990, 326
    - Indonesië 1985-1989, 327
    - Israël 1985-1988, 328
    - Italië 1987-1990, 329
    - Japan 1985-1994, 330
    - Nederland 1985-1989, 331
    - Oostenrijk 1985-1989, 332
    - Sovjet-Unie 1985-1991, 333
    - Tsjechoslowakije 1985-1986, 334
    - Verenigd Koninkrijk 1985-1989, 335
  - Rusland; deelname van de 'Petroflot' (Russische vloot) aan diverse Peter de Grote manifestaties tijdens de herdenkingsjaren 1996 en 1997, 1992-1994; 336; pak
  - Suriname; aanbieding van geschenken door de Nederlandse gemeenschap en de Nederlandse regering ter ere van het 20-jarig bestaan van de staat Suriname op 25 november 1995 te Paramaribo, 1994-1995; 337; omslag
- Subsidieverleningen projecten, 09.
  - Armenië; Sluik Kurpershoek te Landsmeer ten behoeve van de audiovisuele presentatie 'Cinémathèque Arménienne' te Erevan, 1995-1996; 338; omslag
  - Baltische Staten; afgewezen projectvoorstellen voor ontwikkelingssamenwerking, 1995; 339; omslag
  - Burkina Faso; afgewezen projectvoorstellen voor ontwikkelingssamenwerking, 1993; 340; omslag
  - Canada; beoordeling van subsidieverzoeken van diverse organisaties, 1994; 341; omslag
  - Denemarken; optreden van het Radio Filharmonisch Orkest uit Hilversum in Kopenhagen in de maand oktober 1996, 342; omslag
  - Denemarken; aan de Felix Meritis foundation te Amsterdam ten behoeve van het Arhus Festival, 1993-1994; 343; omslag
  - Duitsland; samenwerkingsverband van het Nederlands Mime Centrum te Amsterdam met het Mime Centrum te Berlijn, 1992-1993; 344; pak
  - Egypte; de beeldend kunstenaar Van Grinsven te Uden ten behoeve van deelname aan het tweede 'Cairo International Biennale for Ceramics' te Cairo, 1996-1997; 345; omslag
  - Irak; afgewezen projectvoorstellen voor ontwikkelingssamenwerking, 1994-1995; 346-347; 2 omslagen
    - 1994, 346
    - 1995, 347
  - Joegoslavië; beoordeling van subsidieverzoeken van diverse organisaties, 1993; 348; pak
  - Kroatië; beoordeling van subsidieverzoeken van diverse organisaties, 1995-1996; 349; pak
  - Litouwen; de Stichting Balticum Trajectum te Leeuwarden ten behoeve van het cultureel festival 'Dutch Spring', 1993; 350; omslag
  - Litouwen; de Stichting ArchiBalt te Haarlem voor deelname aan het internationaal symposium 'About old and new architecture in Lithuania' te Vilnius, 1994; 351; omslag
  - Mongolië; het Instituut voor de ontwikkeling van interculturele betrekkingen door de kunst ten behoeve van het geven van een masterclass door topmusici te Ulan Bator, 1995; 352; omslag
  - Namibië; beoordeling van subsidieverzoeken van diverse organisaties, 1995; 353; omslag
  - Nederland; de Vereniging Oud-Edam ten behoeve van de tentoonstelling 'Caert 50' in Edam, 1993-1994; 354; omslag
  - Nederland; diverse stichtingen ten behoeve van het organiseren van tentoonstellingen in het Comenius Museum te Naarden, 1991-1993; 355; pak
  - Oekraïne; afgewezen projectvoorstellen voor ontwikkelingssamenwerking, 1993-1994; 356; omslag
  - Oostenrijk; ten behoeve van choreografie 'Stille' te Salzburg, 1994-1995; 357; omslag
  - Oostenrijk; afgewezen projectvoorstellen voor ontwikkelingssamenwerking, 1995; 358; omslag
  - Oost-Europa; rapportages en evaluatie van het Programma Samenwerking Oost-Europa (PSO), 1994-1995; 359; omslag
  - Rusland; het Theater Artemis te Den Bosch ten behoeve van het festival 'Rostov -on- Don' in de Russische Federatie, 1993; 360; omslag
  - Slovenië; afgewezen projectvoorstellen voor ontwikkelingssamenwerking, 1993; 361; omslag
  - Slovenië; beoordeling van subsidieverzoeken van diverse organisaties, 1995; 362; omslag
  - Suriname; afgewezen projectvoorstellen voor ontwikkelingssamenwerking, 1992; 363; omslag
  - Suriname; beoordeling van subsidieverzoeken van diverse organisaties, 1994-1995; 364; pak
  - Suriname; het Koninklijke Instituut voor de Tropen te Amsterdam ten behoeve van de museale samenwerking tussen Nederland en Suriname, 1994-1995; 365; pak
  - Suriname; de Stichting Biblionef ten behoeve van de verspreiding van het boek 'Red de Aarde', 1995; 366; omslag
  - Tsjechie; voor deelname aan het Kasparuv Kolinsky Memorial Festival te Kolin, 1994-1995; 367; omslag
  - Turkije; de Stichting Tobs voor deelname aan de tentoonstelling in de galerie 'Alkent Actuel Art' te Istanbul, 1995-1996; 368; omslag
  - Vietnam; de Artoteek Den Haag voor deelname van een Vietnamese beeldend kunstenaar aan een tentoonstelling van Vietnamese kunstenaars in Den Haag, 1996-1997; 369; omslag
  - Zuid-Afrika; de Stichting Thami Mnyele ten behoeve van beurzen voor Zuid-Afrikaanse kunstenaars voor het volgen van een opleiding aan een kunstacademie in Nederland, 1991-1994; 370; omslag
- Scheepswrakken, 10.
  - Berging van schepen waarvan de naam en locatie niet genoemd zijn, 1985-1996; 371-373; 1 pak en 2 omslagen
    - 1985-1990, 371; pak
    - 1986-1996, 372
    - 1992-1993, 373
  - Berging van schepen waarvan alleen de locatie genoemd is, 1985-1996; 374-384; 1 pak en 10 omslagen
    - In Australische wateren, 374-375; 2 omslagen
      - 1985-1989, 374; omslag
      - 1991-1996, 375; omslag
    - Binnen de Britse territoriale wateren 1985-1988, 376
    - Bij Gabon 1985-1990, 377
    - Bij de Goodwin Sands (aan de noordwestzijde van het Kanaal) 1985-1989, 378
    - In Indonesische wateren 1985-1990, 379; pak
    - In Noorse wateren 1985-1989, 380
    - Bij Senegal 1985-1987, 381
    - Bij de Scilly-eilanden (ten zuidwesten van Cornwall) 1985-1988, 382
    - Bij Trancobar, India 1986-1989, 383
    - Bij Zuid Afrika 1986-1987, 384
  - Berging van schepen waarvan de naam (en soms ook locatie) genoemd is, 1985-1996; 385-424; 2 pakken, 37 omslagen en 1 stuk
    - 'Adelaar', bij het Schotse eiland Barra 1995, 385
    - 'Amstelveen', bij Oman 1992-1996, 386
    - 'Amsterdam', 387-389; 2 omslagen en 1 pak
      - 1985-1988, 387
      - 1991-1995, 388; pak
      - 1996, 389
    - 'Astrea' 1992-1996, 390
    - 'Bato', voor de Zuid-Afrikaanse kust 1996, 391
    - 'Braak' 1984-1985, 392
    - 'Bredenhof, bij het eiland Juanna in het kanaal van Mozambique 1985-1995, 393
    - 'Breslau', in Franse wateren 1989-1995, 394
    - 'De Brielle' 1985-1986, 395
    - 'Capella', bij Lofthammer, Zweden 1985-1986, 396
    - 'Geldermalsen' 1985-1990, 397; pak
    - 'Hollandia' 1985-1996, 398
    - 'Kampen' 1985-1986, 399
    - 'Kennemerland' 1985-1994, 400
    - 'De Liefde', 401-402; 2 omslagen
      - 1985-1990, 401
      - 1991-1996, 402
    - 'Leimuiden', bij de Kaapverdische Eilanden 1993-1996, 403
    - 'Maria Adriana' 1991-1993, 404
    - 'De Mauritius' 1985-1991, 405
    - 'Middelburg', in Maleisische wateren 1995-1996, 406
    - 'Nassau', in Maleisische wateren 1995-1996, 407
    - 'Oosterland', voor de Zuid-Afrikaanse kust 1995, 408
    - 'Princess Maria' 1985-1996, 409
    - 'Prins Hendrik' 1985-1986, 410
    - 'Risdam' 1985-1987, 411
    - 'Van de Wall Van Puttershoek' 1991-1996, 412
    - 'Veere' 1996, 413
    - 't Vliegend Hert' 1985-1996, 414
    - 'Walcheren' 1992, 415
    - 'Wapen van Alkmaar' 1991-1996, 416
    - 'Wapen van Amsterdam' 1991-1996, 417
    - 'De Witte Leeuw, 418-419; 2 omslagen
      - 1985-1989, 418
      - 1990-1991, 419
    - 'Zeelelie', 420-421; 2 omslagen
      - 1991-1996, 420
      - 1985-1987, 421
    - 'Het Zeepaart' 1985-1988, 422
    - 'Zouterlande' 1985-1986, 423
    - Onderzeeboot '016' in de Javazee 1995, 424; stuk
  - Berging van scheepswrakken (met name van de Verenigde Oostindische Compagnie (VOC) en de West Indische Compagnie (WIC), die als cultureel erfgoed van Nederland te beschouwen zijn, 1996; 425; omslag
- Recuperaties, 11.
  - Nederlands standpunt inzake de teruggave van voorwerpen van historische of culturele waarde aan Sri Lanka, 1985-1986; 426; omslag
  - Teruggave van documenten en andere voorwerpen van historische of culturele waarde aan diverse landen, 1985-1989; 427-428; 2 omslagen
    - Duitse Democratische Republiek (DDR) 1985-1987, 427
    - Indonesië 1985-1989, 428
  - Teruggave van het Fokker-vliegtuig 'De Spin' door Polen aan Nederland, 1985-1991; 429; omslag
  - Teruggave van een Pools orgel uit het Haags Gemeentemuseum aan Polen, 1987-1993; 430; omslag
  - Samenwerking tussen het ministerie van Buitenlandse zaken en de Rijksdienst Beeldende Kunst (RBK) met betrekking tot de recuperatie van de Mannheimer collectie, 1990-1991; 438; omslag
  - Samenwerking tussen het ministerie van Buitenlandse Zaken en de Rijksdienst Beeldende Kunst (RBK) met betrekking tot de recuperatie van de Mauerbach collectie, 1990-1993; 439; omslag
  - Recuperatie van een schilderij uit de Schloss-collectie van het museum Boijmans van Beuningen te Rotterdam, 1992-1994; 440; omslag
- Manifestaties, 12.
  - Japan; bouw van het Nagasaki Holland Village, 1985-1990; 441-446; 4 pakken en 2 omslagen
    - 1985 jan. - jun., 441
    - 1985 jun. - dec., 442
    - 1986-1987 mrt., 443
    - 1987 apr. - dec., 444
    - 1988, 445; omslag
    - 1989-1990, 446; omslag
  - Japan; Nederland-Japan manifestaties in 1989, 1985-1990; 447-453; 6 pakken en 1 omslag
    - 1985-1987, 447
    - 1988 jan. - apr., 448
    - 1988 mei - dec., 449
    - 1988 mei - dec., 450
    - 1988-1990, 451
    - 1989 jan. - mei, 452
    - 1989 jun. - 1990, 453; omslag
  - Japan; Osaka-project als onderdeel van de Nederland-Japan manifestatie 1989, 1988-1989; 454-455; 2 pakken
    - 1988, 454
    - 1989, 455
  - Nieuw-Zeeland; diverse manifestaties in Nederland en Nieuw-Zeeland in het kader van de Abel Tasman herdenking 1992, 1989-1993; 456-466; 7 pakken en 4 omslagen
    - 1989-1991, 456
    - 1991-1992, 457; omslag
    - 1991-1992, 458; omslag
    - 1991-1992, 459
    - 1991-1992, 460; omslag
    - 1991-1992, 461; omslag
    - 1991-1992, 462
    - 1991-1992, 463
    - 1991-1993, 464
    - 1991-1993, 465
    - 1991-1993, 466
  - Nieuw-Zeeland; agenda's en notulen van de vergaderingen van de stuurgroep voor de organisatie van de Abel Tasman manifestatie in 1992, 1990-1993; 467-468; 2 pakken
    - 1990-1991, 467
    - 1991-1993, 468
- Uitgaven, 13.
  - Brochure 'Vier eeuwen Nederland-Japan', 1983; 469; pak
  - Tijdschrift 'Van Der Burg's Journaal', 1985-1987; 470; omslag
  - Vouwblad 'Jeugd", 1985-1987; 471; pak
  - Boek 'Nederland en de Arabische wereld', 1985-1988; 472; pak
  - Blad 'Septentrion' (Stichting Ons Erfdeel), 1985-1993; 473-475; 2 pakken en 1 omslag
    - 1985-1987, 473
    - 1988-1990, 474
    - 1991-1993, 475; omslag
  - Nieuwsbrief 'Netherlands News', 1985-1994; 476; omslag
  - Engelstalig cultureel tijdschrift 'Dutch Heights', 1986-1988; 477; pak
  - Brochure 'Wijs op reis', 1986-1990; 478-479; 2 pakken
    - 1986-1987, 478
    - 1988-1990, 479
  - 'The Netherlands Journal of Social Sciences', 1988-1992; 480; pak
  - Boek 'Tribuut aan China', 1988-1992; 481-484; 2 pakken en 2 omslagen
    - 1988-1989, 481; pak
    - 1989-1992, 482; pak
    - 1990-1991, 483
    - 1992, 484
  - Thaise boekwerken, 1990-1991; 485; pak
  - Boek 'Vijftig jaar diplomatieke betrekkingen tussen Nederland en de Sovjet-Unie 1942 - 1992', 1990-1993; 486; omslag
  - Filmcatalogus 'Documentaries on the Netherlands', 1991-1994; 487; pak
  - Bulletin 'De Nederlandse Antillen en Aruba' van het Kabinet voor Nederlands-Antilliaanse en Arubaanse zaken (KABNA), 1991-1995; 488; pak
  - Cultureel tijdschrift voor het Duitse taalgebied, 1993; 489; omslag
  - Poster 'Wapens en vlaggen van Nederland en zijn provincies', 1993-1995; 490; pak
  - Brochure 'Het Koninklijk Huis', 1994-1995; 491; pak
  - Factsheet 'Het Nederlandse drugsbeleid in de komende jaren', 1994-1995; 492; pak
  - Promotiemateriaal over Nederland (foto's en dia's) voor Nederlandse vertegenwoordigingen in het buitenland, 1995; 493; pak
  - Culturele nieuwsbrieven voor het Amerikaanse publiek door Nederlandse consulaten, 1995; 494; omslag
  - Special Nederland van het Duitse blad 'Nachbarn', 1995-1996; 495; omslag
- Kunst en musea, 14.
  - Suriname; kunstaangelegenheden, 1991-1993; 496; pak
  - Suriname; museale samenwerking, 1992-1993; 497; pak
- Film, 15.
  - Film 'Holland Promotion', 1993-1995; 498; pak
- Leeszalen, 16.
  - Indonesië; exploitatie van leeszalen Nederlandse taal onder het beheer van de directie DCV, 1985-1996; 499-502; 4 omslagen
    - Bandung en Yogyakarta 1991-1994, 499
    - Semarang 1991-1994, 500
    - Surabaya 1985-1996, 501
    - Yogyakarta 1991-1994, 502
  - Indonesië; exploitatie van leeszalen Indonesische taal onder het beheer van de directie DCV, 1991-1995; 503-504; 2 pakken
    - 1991-1994, 503
    - 1995, 504
- Archieven, 17.
  - Correspondentie tussen Nederland en de Sovjetunie inzake de teruggave van archivalia die aangewezen zijn als gemeenschappelijk cultureel erfgoed, 1985-1991; 505; omslag
  - Correspondentie tussen het (Nederlandse) Algemeen Rijksarchief (ARA) en buitenlandse nationale archieven met betrekking tot het bewaren alsmede de teruggave van archiefbescheiden in het kader van het gemeenschappelijk cultureel erfgoed, 1985-1996; 506-513; 1 pak en 7 omslagen
    - Gemenebest van Onafhankelijke Staten (GOS) 1992-1996, 506
    - Joegoslavië 1991, 507
    - Nederlandse Antillen 1985-1987, 508
    - Senegal 1991-1992, 509; pak
    - Uruguay 1985, 510
    - Verenigde Staten van Amerika 1991-1996, 511
    - Zuid-Afrika 1993, 512
    - Zweden 1986, 513
  - Correspondentie tussen het (Nederlandse) Algemeen Rijksarchief (ARA) en het Nationaal Archief van Suriname inzake het bewaren en conserveren van archiefbescheiden in het kader van het cultureel erfgoed, 1990-1995; 514-516; 1 pak en 2 omslagen
    - 1990-1991, 514
    - 1992-1993, 515; pak
    - 1994-1995, 516
  - Correspondentie inzake de recuperatie van Nederlandse archieven op het grondgebied van de voormalige Sovjetunie en de teruggave van archivalia in het kader van het gemeenschappelijk cultureel erfgoed van Nederland en Rusland, 1991-1993; 517; pak
  - Correspondentie tussen buitenlandse- en Nederlandse archiefdiensten of particuliere archiefbeheerders in het kader van het gemeenschappelijk cultureel erfgoed, 1991-1994; 518; omslag
  - Correspondentie tussen het (Nederlandse) Algemeen Rijksarchief (ARA) en de Britse overheid over het familiearchief van Churchill in het kader van het gemeenschappelijk cultureel erfgoed, 1993; 519; stuk
  - Correspondentie inzake samenwerking met Oost-Europese archieven in Benelux-verband, 1993; 520; omslag